---
title: "Initiation à Markdown"
author: "Labaly"
subtitle: "Séance 1"
date: "`r Sys.Date()`"
output:
  rmdformats::readthedown:
    highlight: kate
---

```{r setup, include=FALSE}
## Global options
knitr::opts_chunk$set(cache = TRUE)
```

#Import des librairies

Maintenant, on importe des librairies qui vont servir de faire le travail. On met()le nom du package.

```{r}
library(osrm)
library(sf)
library(tidygeocoder)
library(maptiles)
library(mapview)
```
# Création du dataframe sur ugb 
Avec geocode, on crée une table qui extrait automatiquement les coordonnées x et y de la localisation de l'UGB. Nous avons donné le nom UGB_loc à l'objet.

```{r Partie 1,eval=TRUE, echo=FALSE,message=FALSE}
UGB <-data.frame(name = "UGB",
                 adresse = "Université Gaston Berger ")
UGB_loc <-geocode(.tbl = UGB, address = adresse)
ugb_transf  <- st_as_sf(UGB_loc, coords = c("long", "lat"), crs = 4326)
plot(st_geometry(ugb_transf))
```
# Création du centroide sur la base de la couche region
Sur la base de la couche des régions du Sénégal, nous avons  généré le centroide de chaque région.La fonction get() nous a permis de savoir dans quel dossier est sauvegardé notre projet. Nous avons donné le nom reg à la couche des régions et centr_reg pour la couche des centroides.
```{r 2 creation du centroide }
getwd()
reg <-st_read("data/lim_reg.shp")
centr_reg <- st_centroid(reg)
```
# Afficher la couche des centroides 
La librairie mapview permet d'afficher la couche.On met () le nom de l'objet que l'on veut afficher. 
```{r}
mapView(centr_reg)
```

# transformation de la projection 
```{r transfproj}
reg_sf <- st_transform(centr_reg, crs = 3857)
```

# Transformation de la projection de la couche de localisation de UGB
La fonction crs permet de préciser le systéme de projcetion. on peut aussi lui indiquer de reproejet sur la base d'une couche existante  en utilisant la fonction st_crs et on let ()la projection de la couche qu'on veut utiliser. 

```{r}
ugb_pr <-st_transform(ugb_transf, crs= st_crs(reg_sf))
```

# Calcul de la distance entre le point de localisation de UGB et les capitales régionales
la fonction st_distance permet de calculer la distance entre deux points. Ici , nous avons pris la distance entre UGB et tous les centroides des régions. 

```{r Partie 3: Calcul des distances}
reg_dist <- st_distance(x = ugb_pr, y = reg_sf)
```

# Import des tuiles OSM sur la base de la couche des centroides des regions 

```{r Partie 4: TuileS OSM}
library(maptiles)
osm_tiles <- get_tiles(x = st_buffer(centr_reg, 30000), zoom = 8, crop = TRUE)
```
# Lancer les tuiles OSM
Pour chaque objet, on peut lui specifier les caractéristiques en terme d'affichage telles que les bordures, les couleurs, la taille. Ici, la focntion plot(st_geometry) et la couche qu'on veut afficher (). mtext a permis d'afficher le texte pour le crédit.
```{r}
plot_tiles(osm_tiles)
plot(st_geometry(ugb_pr ), border = NA, col="black" , cex = 6, pch = 20, add = TRUE)
plot(st_geometry(centr_reg), border = NA, col="red" , cex = 2, pch = 20, add = TRUE)
mtext(side = 0.2, line = -1, text = get_credit("OpenStreetMap"), col="tomato")
```
# Calcul de la distance euclidienne 
L'opération ci-dessous permet de calculer la distance euclidienne. 
```{r Partie 5: Calcul des distances }
mat_eucli_km <- st_distance(x = ugb_pr, y = reg_sf)
```

Créer de nouvelles colonnes.

```{r}
rownames(mat_eucli_km) <- reg_sf$name
colnames(mat_eucli_km) <- reg_sf$agglosName
```
Lancer la librairie OSRM

```{r}
library(osrm)
```
# Calcul de la distance entre ugb et les centroides des regions 

```{r}
dist <- osrmTable(src = ugb_transf, 
                  dst = centr_reg,
                  measure = c("distance", "duration"))
```

# Calcul des distances

```{r}
#création d'une colonne ugb_eucli... qui contiendra les données de la distance euclidienne  en km

centr_reg$ugb_eucli_dist <- as.numeric(mat_eucli_km) / 1000

#création d'une colonne ugb_eucli... qui contiendra les données de la distance par la route   en km

centr_reg$ugb_route_km <- as.numeric(dist$distances) / 1000

#création d'une colonne ugb_eucli... qui contiendra les données dela durée en heure
centr_reg$ugb_route_hr <- as.numeric(dist$durations) / 60

#Calcul de la moyenne , max de la distance euclidienne
mean(centr_reg$ugb_eucli_dist)
max(centr_reg$ugb_eucli_dist)

#Calcul de la moyenne , max de la distance par la route
mean(centr_reg$ugb_route_km)
max(centr_reg$ugb_route_km)

#Calcul de la moyenne , max de la durée
mean(centr_reg$ugb_route_hr)
max(centr_reg$ugb_route_hr)
```
# Calcul des indices

```{r}
# Calcul des indices 
centr_reg$ind_sinuo <- round(centr_reg$ugb_route_km / centr_reg$ugb_eucli_dist, 2)

centr_reg$ind_speed <- round(centr_reg$ugb_route_km / centr_reg$ugb_route_hr, 1)

centr_reg$ind_perf <- round(centr_reg$ind_speed / centr_reg$ind_sinuo, 1)
```

Lancer la library mapsf

```{r Partie 6: Affichage des résultats}
library(mapsf)
```

# Affichage des données sur la tuile OSM

```{r}
plot_tiles(osm_tiles)
mf_map(x = centr_reg,
       var = "ind_perf",
       type = "choro",
       pal = "Dark Mint",
       leg_pos = "bottomleft2",
       leg_title = "Indice de performance globale",
       breaks = "jenks",
       nbreaks = 8,
       leg_val_rnd = 0,
       border=NA,
       cex = 2,
       add = TRUE)

plot(st_geometry(ugb_pr), border = "red", col="red" , lwd = 10, pch = 20, add = TRUE)
mtext(side = 1, line = -1, text = get_credit("OpenStreetMap"), col="tomato")

city_max_perf <- centr_reg[centr_reg$ind_perf == max(centr_reg$ind_perf),]

route <- osrmRoute(src = ugb_transf, dst = city_max_perf)

plot_tiles(osm_tiles)
plot(st_geometry(route), col = "grey10", lwd = 6, add = TRUE)
plot(st_geometry(route), col = "grey90", lwd = 1, add = TRUE)
plot(st_geometry(ugb_transf), border = NA, col="red", pch = 20, cex = 3, add = TRUE)
plot(st_geometry(city_max_perf), border = NA, col="red", pch = 20, cex = 3, add = TRUE)
mtext(side = 1, line = -1, text = get_credit("OpenStreetMap"), col="tomato")
```











